---
title: "Adult Dataset UCI"
output: flexdashboard::flex_dashboard
---

Estrutura de dados {data-orientation=rows}
=====================================  
    
   
Row {data-height=400}
-------------------------------------

### Estrutura de dados

```{r}
source("C:/Users/vdeolinfo/Documents/data_storyline/setup.R")
base <- read.csv2("C:/Users/vdeolinfo/Documents/data_storyline/adult.csv",
                  sep = ",",na.strings = "")

# Resumo dos dados
DT::datatable(ExpData(data=base,type=1))

```

Row {data-height=600}
-------------------------------------
   
### Estrutura de dados por variável

```{r}
source("C:/Users/vdeolinfo/Documents/data_storyline/setup.R")
# Entrada de dados
base <- read.csv2("C:/Users/vdeolinfo/Documents/data_storyline/adult.csv",
                  sep = ",",na.strings = "")

# Estrutura dos dados
DT::datatable(ExpData(data=base,type=2))
```   
    
### Mapa de valores faltantes

```{r}
source("C:/Users/vdeolinfo/Documents/data_storyline/setup.R")
# Entrada de dados
base <- read.csv2("C:/Users/vdeolinfo/Documents/data_storyline/adult.csv",
                  sep = ",",na.strings = "")

# Verificação de dados faltantes
missmap(base,main = "Mapa de valores faltantes")

```

Análise explorátoria de dados {data-orientation=rows}
=====================================     
   
Row {data-height=400}
-------------------------------------

### Mapa de Correlação das variáveis numéricas

```{r}
# Setup
source("C:/Users/vdeolinfo/Documents/data_storyline/setup.R")

# Entrada de dados
base <- read.csv2("C:/Users/vdeolinfo/Documents/data_storyline/adult.csv",
                  sep = ",",na.strings = "")

# Correlação
M <- cor(select_if(base,is.numeric))
corrplot(M,method = "color")

```

### Matriz de Correlação das variáveis numéricas

```{r}
# Setup
source("C:/Users/vdeolinfo/Documents/data_storyline/setup.R")

# Entrada de dados
base <- read.csv2("C:/Users/vdeolinfo/Documents/data_storyline/adult.csv",
                  sep = ",",na.strings = "")

# Correlação
round(cor(select_if(base,is.numeric)),3) %>% 
 kable() %>%
  kable_styling(bootstrap_options = c("striped", "hover", "condensed"), font_size = 12)
```


Row {data-height=600}
-------------------------------------
### Resumo de dados categoricos

```{r}
# Setup
source("C:/Users/vdeolinfo/Documents/data_storyline/setup.R")

# Entrada de dados
base <- read.csv2("C:/Users/vdeolinfo/Documents/data_storyline/adult.csv",
                  sep = ",",na.strings = "")

# Resumo de dados categoricas
DT::datatable(ExpCTable(base,
                        Target=NULL,
                        margin=1,
                        clim=10,
                        nlim=NULL,
                        round=2,
                        bin=NULL,
                        per=T))
```   
    

Modelagem estatística: Cluster {data-orientation=rows}
=====================================     
   
Row {data-height=600}
-------------------------------------

### Analise de cluster

```{r}
```

Row {data-height=400}
-------------------------------------
   
### Tabelas dos cluster

```{r}
```   
    
### Metricas do modelo cluster

```{r}
```

Modelagem de estatística: FFtrees {data-orientation=rows}
=====================================     
   
Row {data-height=600}
-------------------------------------

### Árvore de decisão

```{r}
```

Row {data-height=400}
-------------------------------------
   
### Gráfico modelo

```{r}
```   
    
### Metricas do modelo de árvore de decisão

```{r}
```


